臺灣南投地方法院刑事判決
110年度審易字第194號
公  訴  人  臺灣南投地方檢察署檢察官 
被      告  王朝科



上列被告因竊盜案件，經檢察官提起公訴（110年度偵字第2110
號、110年度偵字第2398號），因被告於準備程序中就被訴事實
均為有罪之陳述，經告以簡式審判程序之旨，並聽取當事人意見
後，本院合議庭裁定由受命法官獨任進行簡式審判程序，判決如
下：
    主    文
王朝科犯竊盜罪，累犯，處有期徒刑參月，如易科罰金，以新臺
幣壹仟元折算壹日。又犯侵入住宅竊盜罪，累犯，處有期徒刑拾
月。
未扣案之犯罪所得拖鞋壹雙，沒收之，於全部或一部不能沒收或
不宜執行沒收時，追徵其價額。
    犯罪事實
一、王朝科意圖為自己不法之所有，基於竊盜之犯意，分別為下
    列犯行：
  ㈠於民國110年2月7日凌晨0時12分許，至南投縣○○市○○路000巷
    0號洪宜鴻住處之門前玄關處，徒手竊取置放該處之拖鞋1雙
    （價值新臺幣「【下同】300元）得手，並棄置在南投縣南
    投市彰南路某處。
  ㈡於110年2月9日11時24分許，行經位於南投縣○○市○○路○街0巷
    0號之阮氏雲住處前時，見該住宅一樓大門未關，即趁無人
    注意之際，潛入該住宅一樓內，竊取置放該處之阮氏雲所有
    之電動自行車1部（價值1萬9000元）得手。嗣警於110年3月
    19日12時5分許，經王朝科同意，至其址於南投縣○○市○○路0
    段000巷0號居處，扣得上開電動自行車，並發還予阮氏雲。
二、案經洪宜鴻、阮氏雲分別訴由南投縣政府警察局中興分局、
    南投分局報告臺灣南投地方檢察署檢察官偵查起訴。
    理     由
一、本件被告王朝科所犯均係死刑、無期徒刑或最輕本刑為3年
    以上有期徒刑或高等法院管轄第一審案件以外之罪，其於準
    備程序期日就被訴事實俱為有罪之陳述，經本院告知簡式審
    判程序之旨，並聽取公訴人及被告之意見後，依刑事訴訟法
    第273條之1第1項規定，裁定進行簡式審判程序，是依刑事
    訴訟法第273條之2規定，本件之證據調查，不受同法第159
    條第1項、第161條之2、第161條之3、第163條之1及第164條
    至第170條規定之限制。
二、認定犯罪事實所憑之證據及理由：
　　上開犯罪事實，業據被告王朝科於警詢、偵訊及本院審理時
    均坦承不諱，並經證人即告訴人洪宜鴻、阮氏雲於警詢時證
    述在卷，復有南投縣政府警察局中興分局光明派出所受理各
    類案件紀錄表、南投縣政府警察局南投分局扣押筆錄、扣押
    物品目錄表暨扣押物品收據、贓物認領保管單、南投縣政府
    警察局中興分局110年5月16日投興警偵字第1100004903號函
    所附之失竊現場照片及平面圖、刑案現場照片及電動自行車
    竊案監視器相關照片（見警卷第17-26頁；臺灣南投地方檢
    察署110年度偵字第2398號偵查卷宗【下稱偵字第2398號卷
    】第18-24、63-74、80-83頁）等件附卷可稽，足認被告任
    意性自白與事實相符，其上開犯行均堪以認定。　
三、論罪科刑：
　㈠核被告就犯罪事實欄一㈠所為，係犯刑法第320條第1項之竊盜
    罪；就犯罪事實欄一㈡所為，係犯刑法第321條第1項第1款之
    侵入住宅竊盜罪。被告所犯上開二罪，犯意各別，行為互殊
    ，應分別論罪。
　㈡被告前於102年間因酒後駕車之公共危險案件，經本院以102
    年度投交簡字第342號判決處有期徒刑3月確定（下稱第①案
    ）；於103年間因傷害等案件，經本院以105年度訴緝字第29
    號判決處有期徒刑5月、4月確定(下稱第②、③案)，上開第①
    至③案件繼經本院以107年度聲字第45號裁定應執行有期徒刑
    11月確定（下稱甲案）；又於103年間因竊盜案件，經本院
    以105年度訴緝字第29號判決處有期徒刑8月確定（下稱第④
    案）；於103年間因竊盜等案件，經本院以105年度易緝字第
    14號判決處有期徒刑9月、8月確定（下稱第⑤、⑥案）；於10
    5年間因竊盜案件，經本院以105年度投簡字第435號判決處
    有期徒刑6月確定（下稱第⑦案）；於105年間因竊盜案件，
    經本院以106年度易字第46號判決處有期徒刑8月確定（下稱
    第⑧案）；於106年間因詐欺案件，經本院以106年度審易字
    第549號判決處有期徒刑4月確定（下稱第⑨案）；上開第④至
    ⑨案件繼經本院以107年度聲字第444號裁定應執行有期徒刑2
    年8月確定（下稱乙案）。被告入監接續執行甲、乙案，於1
    09年6月16日縮刑期滿執行完畢（其後接續執行拘役至109年
    9月24日出監）等情，有臺灣高等法院被告前案紀錄表在卷
    可憑。其受徒刑執行完畢後，5年以內故意再犯本件有期徒
    刑以上之2罪，均為累犯。復參其所犯前開案件與本案2次犯
    行俱屬故意犯罪，且部分罪質相同，可認其對前次刑罰反應
    力顯然薄弱，倘加重最低法定刑，核無司法院釋字第775號
    解釋所示之罪刑不相當情形，爰均依刑法第47條第1項之規
    定加重其刑。
　㈢爰以行為人之責任為基礎，審酌被告前已有多次竊盜前科之
    素行狀況，有上揭被告前案紀錄表附卷為佐，其正值壯年，
    並非無謀生能力，竟不思循正途以獲取財物，而以上開不正
    方法竊取他人財物，顯然缺乏尊重他人財產權之觀念，所為
    實有不該；兼衡被告坦承犯行之犯後態度，本案所竊得之電
    動自行車1部業已合法發還予告訴人阮氏雲，有贓物認領保
    管單1份在卷可查（見偵字第2398號卷第24頁），然拖鞋1雙
    未返還告訴人洪宜鴻，且迄未與告訴人2人達成和解或調解
    而賠償其等所受之損失；暨考量被告本案犯罪手段、情節、
    所竊財物價值，及其於本院審理時自陳為國中畢業、離婚、
    現與阿公同住、兼2份工作月薪大約7萬元之生活狀況等一切
    情狀，分別量處如主文所示之刑，併就所犯普通竊盜罪部分
    諭知易科罰金之折算標準。
四、沒收部分：　
　  按犯罪所得，屬於犯罪行為人者，沒收之；前二項之沒收，
    於全部或一部不能沒收或不宜執行沒收時，追徵其價額；犯
    罪所得已實際合法發還被害人者，不予宣告沒收或追徵，刑
    法第38條之1第1項前段、第3項、第5項分別定有明文。查被
    告本案竊得之拖鞋1雙，屬被告本案犯罪所得之物，且未據
    扣案，爰依刑法第38條之1第1項前段規定宣告沒收，並於全
    部或一部不能沒收或不宜執行沒收時，依同條第3項之規定
    ，追徵其價額。至被告本案竊得之電動自行車1部業經合法
    發還予告訴人阮氏雲，已如前述，爰依刑法第38條之1第5項
    規定，不予宣告沒收。
據上論斷，依刑事訴訟法第273 條之1 第1 項、第299 條第1 項
前段，判決如主文。　　
本案經檢察官張鈞翔提起公訴，檢察官吳宣憲到庭執行職務。
中　　華　　民　　國　　110 　年　　10　　月　　13　　日
                  刑事第四庭  法  官    林昱志
以上正本與原本無異。
如不服本判決應於收受送達後20日內向本院提出上訴書狀，並應
敘述具體理由；其未敘述上訴理由者，應於上訴期間屆滿後20日
內向本院補提理由書（均須按他造當事人之人數附繕本）「切勿
逕送上級法院」。
告訴人或被害人如對於本判決不服者，應具備理由請求檢察官上
訴，其上訴期間之計算係以檢察官收受判決正本之日期為準。
                              書記官    陳淑怡
中　　華　　民　　國　　110 　年　　10　　月　　14　　日


附錄本案論罪科刑法條:
中華民國刑法第320條
意圖為自己或第三人不法之所有，而竊取他人之動產者，為竊盜
罪，處5年以下有期徒刑、拘役或50萬元以下罰金。
意圖為自己或第三人不法之利益，而竊佔他人之不動產者，依前
項之規定處斷。
前二項之未遂犯罰之。
中華民國刑法第321條
犯前條第1項、第2項之罪而有下列情形之一者，處6月以上5年以
下有期徒刑，得併科50萬元以下罰金：
一、侵入住宅或有人居住之建築物、船艦或隱匿其內而犯之。
二、毀越門窗、牆垣或其他安全設備而犯之。
三、攜帶兇器而犯之。
四、結夥三人以上而犯之。
五、乘火災、水災或其他災害之際而犯之。
六、在車站、港埠、航空站或其他供水、陸、空公眾運輸之舟、
    車、航空機內而犯之。前項之未遂犯罰之。